【裁判字號】    99,訴,129
【裁判日期】    990713
【裁判案由】    毒品危害防制條例
【裁判全文】
臺灣板橋地方法院刑事判決               99年度訴字第129號
公  訴  人  臺灣板橋地方法院檢察署檢察官
被      告  甲○○
上列被告因違反毒品危害防制條例案件，經檢察官提起公訴（98
年度毒偵字第8572號），本院受理後被告為有罪之陳述，經合議
庭裁定由受命法官獨任進行簡式審判程序，判決如下：
    主  文
甲○○施用第一級毒品，累犯，處有期徒刑拾月。扣案之第一級
毒品海洛因驗餘淨重零點零壹伍公克沒收銷燬。
    事  實
一、甲○○前於民國92年間因施用毒品案件，經本院裁定送觀察
    、勒戒後，認有繼續施用毒品之傾向，再經本院以92年度毒
    聲字第1891號裁定令入戒治處所施以強制戒治，嗣經停止戒
    治所餘戒治期間付保護管束，迄93年6 月11日期滿保護管束
    未經撤銷視為強制戒治期滿，經臺灣板橋地方法院檢察署檢
    察官以93年度戒毒偵字第285 號為不起訴處分確定。又於(一)
    95年間因犯贓物罪，經本院於96年7 月23日以96年度簡字第
    4373號判處有期徒刑四月，減為有期徒刑二月，於96年8 月
    20日確定；(二)於95年間因犯贓物罪，經本院於96年6 月29日
    以96年度簡字第4186號判處有期徒刑二月，於96年7 月30日
    確定；(三)於95年間因施用毒品案件，經本院於96年4 月18日
    以96年度訴字第611 號判處有期徒刑七月，於96年5 月21日
    確定，上開(二)、(三)兩案罪刑嗣經本院以96年度聲減字第7044
    號裁定減刑並定應執行刑為有期徒刑四月確定；(四)於95年間
    因施用毒品案件，經本院於96年9 月27日以96年度訴字第25
    59號判處有期徒刑八月，減為有期徒刑四月，於96年10月15
    日確定，上開各案罪刑經接續執行，於97年5 月17日縮刑期
    滿執行完畢（構成累犯）。又於(五)98年間因施用毒品案件，
    經本院於98年12月31日以98年度訴字第3305號判處有期徒刑
    八月，於99年2 月2 日確定；(六)於98年間因犯竊盜罪，經本
    院於99年1 月26日以99年度簡字第656 號判處有期徒刑四月
    ，於99年2 月22日確定；(七)於98年間因犯竊盜罪，經本院於
    99年2 月8 日以99年度簡字第900 號判處有期徒刑五月，於
    99年3 月15日確定；(八)於98年間因幫助施用第二級毒品案件
    ，經本院於99年2 月23日以99年度簡字第991 號判處有期徒
    刑三月，於99年3 月15日確定，上開(五)、(六)、(七)、(八)等案罪
    刑嗣經本院以99年度聲字第2710號裁定應執行刑有期徒刑一
    年五月確定（嗣於99年5 月12日入監，現尚執行中）。猶不
    知悔改，竟基於施用第一級毒品海洛因之犯意，於98年11月
    15日上午10時許，在其位於臺北縣三重市○○街313 號5 樓
    之居處，以注射針筒注入體內之方式施用第一級毒品海洛因
    一次。嗣於98年11月15日下午2 時50分許，在臺北縣三重市
    ○○街315 號前為警查獲，並扣得其所有供己施用之第一級
    毒品海洛因驗餘淨重0.015 公克，且經警採尿驗悉。
二、案經臺北縣政府警察局三重分局報請臺灣板橋地方法院檢察
    署檢察官偵查起訴，經本院合議庭裁定以簡式審判程序審理
    。
    理  由
一、訊據被告甲○○於本院審理時對其於上揭時、地施用第一級
    毒品海洛因之犯行，業已坦承不諱，又被告經警詢問後所採
    集之尿液經送檢驗結果，呈施用第一級毒品海洛因之鴉片類
    藥物陽性反應，有臺灣檢驗科技股份有限公司於98年11月27
    日出具之濫用藥物檢驗報告一件附卷可稽。而扣案之白色粉
    末，經送交通部民用航空局航空醫務中心鑑驗結果，確含第
    一級毒品海洛因成分，驗餘淨重0.015 公克，有該中心98年
    12月8 日航藥鑑字第0986212 號毒品鑑定書一件在卷足憑。
    再者，被告前於92年間因施用毒品案件，經本院裁定送觀察
    、勒戒後，認有繼續施用毒品之傾向，再經本院以92年度毒
    聲字第1891號裁定令入戒治處所施以強制戒治，嗣經停止戒
    治所餘戒治期間付保護管束，迄93年6 月11日期滿保護管束
    未經撤銷視為強制戒治期滿，經臺灣板橋地方法院檢察署檢
    察官以93年度戒毒偵字第285 號為不起訴處分確定；復於該
    強制戒治執行完畢後五年內之95年10月間，再因施用第一級
    毒品海洛因案件，經本院於96年4 月18日以96年度訴字第61
    1 號判處有期徒刑七月，於96年5 月21日確定，此有臺灣高
    等法院被告前案紀錄表附卷可按，從而本件雖係在觀察、勒
    戒及強制戒治執行完畢釋放後五年以後所為犯行，但被告已
    於五年內再犯施用毒品案件，且經裁判確定，顯見其再犯率
    甚高，原實施觀察、勒戒或強制戒治已無法收其實效，而無
    五年戒斷期之存在，自無再經觀察、勒戒及強制戒治之必要
    ，應由檢察官逕行起訴。綜上，足認被告自白與事實相符，
    罪證明確，犯行洵堪認定。
二、查海洛因係毒品危害防制條例第2 條第2 項第1 款所列之第
    一級毒品。核被告所為，係犯毒品危害防制條例第10條第1
    項之施用第一級毒品罪。被告於施用毒品海洛因而持有該毒
    品之低度行為，應為施用之高度行為所吸收，不另論罪。查
    被告前於(一)95年間因犯贓物罪，經本院於96年7 月23日以96
    年度簡字第4373號判處有期徒刑四月，減為有期徒刑二月，
    於96年8 月20日確定；(二)於95年間因犯贓物罪，經本院於96
    年6 月29日以96年度簡字第4186號判處有期徒刑二月，於96
    年7 月30日確定；(三)於95年間因施用毒品案件，經本院於96
    年4 月18日以96年度訴字第611 號判處有期徒刑七月，於96
    年5 月21日確定，上開(二)、(三)兩案罪刑嗣經本院以96年度聲
    減字第7044號裁定減刑並定應執行刑為有期徒刑四月確定；
    (四)於95年間因施用毒品案件，經本院於96年9 月27日以96年
    度訴字第25 59 號判處有期徒刑八月，減為有期徒刑四月，
    於96年10月15日確定，上開各案罪刑經接續執行，於97年5
    月17日縮刑期滿執行完畢，有臺灣高等法院被告前案紀錄表
    在卷可按，其於有期徒刑執行完畢後五年以內故意再犯本案
    之罪，係屬累犯，應依刑法第47條第1 項之規定加重其刑。
    爰審酌被告年值青壯，不思尋求正當之身心發展警惕自持，
    竟又施用足以導致精神障礙、性格異常，甚至造成生命危險
    之毒品，戕害一己之身心健康，對社會治安可能之危害程度
    非微，惟其於犯罪後尚能坦承犯行等一切情狀，量處如主文
    所示之刑，以示懲儆。
三、扣案之第一級毒品海洛因驗餘淨重0.015 公克，係查獲之毒
    品，不問屬於犯人與否，爰依毒品危害防制條例第18條第1
    項前段規定，併予宣告沒收銷燬。
據上論斷，應依刑事訴訟法第273 條之1 第1 項、第299 條第1
項前段，毒品危害防制條例第10條第1 項、第18條第1 項前段，
刑法第11條前段、第47條第1 項，判決如主文。
本案經檢察官陳豐年到庭執行職務
中    華    民    國    99    年    7     月    13    日
                  刑事第十一庭    法  官  張江澤
以上正本證明與原本無異。
如不服本判決，應於判決送達後10日內敘明上訴理由，向本院提
出上訴狀 (應附繕本) ，上訴於臺灣高等法院。其未敘述上訴理
由者，應於上訴期間屆滿後20日內向本院補提理由書「切勿逕送
上級法院」。
                                  書記官  梁宜庭
中    華    民    國    99    年    7     月    14    日
附錄本案論罪科刑法條全文：
毒品危害防制條例第10條
施用第一級毒品者，處六月以上五年以下有期徒刑。
施用第二級毒品者，處三年以下有期徒刑。

司法院資訊處製作；財團法人民間司法改革基金會備份。
